【裁判字號】    88,訴,2068
【裁判日期】    890128
【裁判案由】    偽造有價證券等
【裁判全文】
臺灣臺中地方法院刑事判決                        八十八年度訴字第二六八號
    公  訴  人  臺灣臺中地方法院檢察署檢察官
    被      告  丙○○
    選任辯護人  施瑞章
右列被告因偽造有價證券等案件，經檢察官提公訴，（八十八年度偵字第一七００、
二四三二、九七四二號），本院判決如左：
    主  文
丙○○無罪。
    理  由
一、本件公訴意旨略以：同案被告甲○○（另行審理）與其前夫即被告丙○○共同於
    不詳時、地，偽造被告丙○○在寶來綜合證券股份有限公司所招攬客戶丁○○之
    身分證及本票，發票日為民國（下同）八十七年十一月四日，到期日為八十七年
    十一月六日、金額一百萬元，而由甲○○於八十七年十一月四日，持該張偽造本
    票、丁○○偽造之身分證影本、證券交割憑單，至告訴人乙○○位於台中市○區
    ○○路一二四之二號住處，向乙○○詐得一百萬元，因認被告丙○○涉犯刑法第
    二百零一條第一項之偽造有價證券罪嫌、第二百零一條第二項之行使偽造有價證
    券罪嫌、第二百十二條之偽造證書罪嫌、第二百十六條之行使偽造證書罪嫌、第
    三百三十九條第一項之詐欺取財罪嫌等語。
二、按犯罪事實應依證據認定之，無證據不得推定其犯罪事實，刑事訴訟法第一百五
    十四條定有明文。而刑事訴訟法上所謂認定犯罪事實之證據，係指足以認定被告
    確有犯罪行為之積極證據而言，該項證據自須適合於被告犯罪事實之認定始得採
    為斷罪資料（最高法院二十九年上第三一０五號判例參照）。本件訊據被告丙○○堅決否認有公訴人所指之犯行存在，並辯稱：伊未交付丁○○之證券交割憑單
    予甲○○，亦未偽造丁○○之身分證影本及本票，且未曾向告訴人乙○○借款等
    語，按公訴人認被告涉犯其所指之上開犯行，無非係以告訴人持有偽造之丁○○
    身分證影本一張、偽造丁○○為發票人之本票一張、丁○○之證券交割憑單影本
    二張為據，惟查：告訴人乙○○自陳，上開物品均係由甲○○欲向其借款一百萬
    元所交付，其未見到被告，亦未將甲○○所稱之借款事由向被告求證等語，如告
    訴人所指非虛，亦僅足證明甲○○有詐財之犯行而已，尚難據此而認被告亦有向
    告訴人詐財。再者，告訴人所持有之丁○○證券交割憑單影本，係將傳真本加以
    影印而來，並非以正本影印而得，此觀之扣案之丁○○證券交割憑單影本旁尚留
    有一般傳真機於傳真後留在傳真文件上之「NOV-04-98 WED 10:11」記載可稽，
    上開告訴人所持有之丁○○證券交割憑單影本，既係他人將傳真本加以影印而來
    ，自難謂必與被告有關，況該寶來綜合證券股份有限公司之營業員於將證券交割
    憑單傳真予客戶後，正本並不保留，通常均任意棄置於傳真機旁等情，復據證人
    即寶來綜合證券股份有限公司原業務部副理戊○○到庭證述明確（見本院八十八
    年十二月二十九日訊問筆錄），足見被告並非唯一可取得丁○○證券交割憑單影
    本之人，是要難以告訴人持有丁○○之證券交割憑單影本及丁○○係被告在證券
    公司之客戶，即推測上開丁○○之證券交割憑單影本係由被告所交付。又偽造之
    丁○○身分證影本除姓名及國民身分證統一編號與真正之身分證相符外，其餘出
    生年月日欄、住遷註記欄、職業欄、役別欄、父母配偶欄、出生地欄之記載均不
    相同，此有該真正與偽造之身分證影本件附卷可參，足見該偽造之身分證影本係
    屬另行以他身分證偽造，並非以丁○○之身分證影本加以變造而來，應無疑問。
    又該偽造之本票上所蓋之印章與交付給被告以供開戶之印章不符等情，復據證人
    丁○○於偵查中陳明在卷，故如丁○○所言該印章及其身分證影本均由被告保管
    屬實，則被告若欲偽造本票及身分證影本，僅須使用留存之印章及身分證影本即
    可，何有另刻印章及另行偽造身分證影本之必要，故亦難據此推斷被告有偽造本
    票及身分證影本之行為。綜上調查果，本件並無證據證明上開偽造之以丁○○為
    發票人之本票及偽造之丁○○之身分證影本，係由被告所為，且無證據證明上開
    丁○○之證券交割憑單影本係由被告提供，是公訴人所舉之上開證據，均尚不足
    證明被告有其所指之犯行存在，此外，復查無其他任何積極證據，足資證明被告
    確有公訴人所指之犯行，自屬不能證明被告有公訴人所指之犯行，應為無罪之諭
    知。
據上論斷，應依刑事訴訟法第三百零一條第一項，判決如主文。
中    華    民    國      八十九      年      一      月     二十八     日
                                        法  官    李  國  增
右正本證明與原本無異。
如不服本判決，應於送達後十日內向本院提出上訴狀（須附繕本），上訴於台灣高等
法院台中分院。
                                        書記官
中    華    民    國      八十九      年      一      月     二十八     日


司法院資訊處製作；財團法人民間司法改革基金會備份。
